【裁判字號】    99,審交易,94
【裁判日期】    991224
【裁判案由】    過失致死
【裁判全文】
臺灣新竹地方法院刑事判決            99年度審交易字第94號
公  訴  人  臺灣新竹地方法院檢察署檢察官
被      告  謝旻修
上列被告因過失致死案件，經檢察官提起公訴（99年度偵字第58
00號），本院依簡式審判程序判決如下：
    主  文
謝旻修犯過失致人於死罪，處有期徒刑陸月，如易科罰金，以新
臺幣壹仟元折算壹日。緩刑年。
    事  實
一、謝旻修於民國99年5 月3 日晚上某時許，騎乘車牌號碼LOH
    —212 號重型機車，沿新竹市○○路內側車道由東往西方向
    行駛，於同日22時17分許行至新竹市○○路175 號前無號誌
    三岔路附近時，其本應注意車輛行駛時，駕駛人應注意車前
    狀況及兩車併行之間隔，並隨時採取必要之安全措施，而當
    時之天候為晴天、夜間有照明、柏油路面濕潤無缺陷、無障
    礙物及視距良好等情，其並無不能注意之情事，竟疏未注意
    前方車前狀況，適前方同向車道有顏月鳳騎乘車牌號碼GP7
    —036 號重型機車，行至前開無號誌三岔路口前分向限制線
    路段時欲行左轉，亦疏未注意汽車行駛至交岔路口處時，轉
    彎車應讓直行車先行，在未注意左側直行之車輛狀況下即偏
    左行駛，致謝旻修騎乘上揭重型機車閃避不及，遂與顏月鳳
    所騎乘上揭重型機車發生碰撞，致顏月鳳人車倒地，受有腦
    幹功能衰竭、頭部外傷合併左側硬膜下出血、腦腫脹、意識
    深度昏迷、遲發性右側硬膜上出血等傷害，經送行政院衛生
    署新竹醫院急救，仍因頭部鈍力損傷，於99年5 月10日凌晨
    零時30分許不治死亡。
二、案經臺灣新竹地方法院察署檢察官相驗後自動檢舉簽分偵查
    起訴。
    理  由
一、本件被告謝旻修所犯過失致人於死罪，非死刑、無期徒刑、
    最輕本刑為三年以上有期徒刑之罪，或高等法院管轄第一審
    之案件，被告於本院準備程序進行中，就被訴事實為有罪之
    陳述，經本院認合於刑事訴訟法第273 條之1 第1 項之規定
    ，裁定進行簡式審判程序，合先敘明。
二、上揭事實業據被告謝旻修於警詢、偵訊及本院審理時均坦承
    不諱，且為告訴人謝皖玲於警詢及偵訊時指訴在卷，並復為
    證人李嘉祥於警詢及偵訊時暨證人陳華瑋於警詢時證述明確
    ，復有新竹市警察局第三分局處理相驗案件初步調查報告暨
    報驗書1 份、道路交通事故現場圖1 份、道路交通事故調查
    報告表（一）及（二）各1 份、現場及車損照片15幀、證號
    查詢機車駕駛人2 份、車號查詢重型機車車籍2 份、警員洪
    政和於99年5 月15日所出具之偵查報告1 份及所附採證照片
    22 幀 、新竹市○○路與民權路口監視器光碟1 片及監視錄
    影翻拍照片19幀、新竹市消防局99年5 月19日局消勤字第
    0990004938號函1 份及所附救護紀錄表1 份、119 救災救護
    指揮中心緊急傷病患送醫服務登記簿2 份、臺灣省竹苗區車
    輛行車事故鑑定委員會於99年7 月12日以竹苗鑑字990343字
    第0995302158號函檢送之臺灣省竹苗區行車事故鑑定委員會
    鑑定意見書1 份、新竹市警察局於99年5 月26日以竹市警鑑
    字第0990018377號函送之勘查報告1 份及所附照片86幀、支
    援刑事處理傳真專用單1 份、刑事案件證物採驗紀錄表1 份
    、勘察採證同意書2 份、新竹市警察局第二分局於99年7 月
    23日以竹市警二分偵字第0990015223號函及所檢附之內政部
    警政署刑事警察局99年6 月23日刑鑑字第0990072191號鑑定
    書1 份等附卷足稽。又被害人顏月鳳確係因本件車禍而受傷
    ，經送醫急救後，仍於99年5 月10日凌晨零時30分許宣告不
    治死亡等情，亦有行政院衛生署新竹醫院診斷證明書1 份在
    卷可證，且據檢察官督同法醫師相驗無訛，並製有勘驗筆錄
    1 份、相驗筆錄1 份、相驗屍體證明書1 份、檢驗報告書1
    份及相驗照片11幀等存卷為憑。按汽車行駛時，駕駛人應注
    意車前狀況及兩車併行之間隔，並隨時採取必要之安全措施
    ，道路交通安全規則第94條第3 項規定甚明。參諸案發當時
    天候晴，夜間有照明、柏油路面濕潤無缺陷、無障礙物及視
    距良好等情，為前述道路交通事故調查報告表（一）記載甚
    明，顯見並無不能注意之情事，然被告竟疏未注意及此，於
    駕駛前開重型機車行經右揭地點時，未注意車前狀況，而隨
    時採取必要之安全措施，致和被害人所騎乘之上揭重型機車
    時發生碰撞而肇事，並致被害人死亡，可證被告之行為確有
    過失。綜上，被告前揭自白核與事實相符而堪採信，本案事
    證已臻明確，被告之過失致死犯行堪以認定，應依法論科。
    至被害人駕駛重型機車，在劃有分向限制線路段往左偏駛欲
    左轉，未注意左側直行之車輛，為肇事主因等情，雖為前揭
    臺灣省竹苗區車輛行車事故鑑定委員會鑑定意見書載明，有
    上揭鑑定意見書1 份附卷足佐，惟此仍無法解免被告前揭過
    失責任，至屬當然，附此敘明。
三、核被告謝旻修所為，係犯刑法第276 條第1 項之過失致死罪
    。爰審酌被告之智識程度、犯罪情節、手段、就本件車禍過
    失程度之輕重、所生之危害嚴重、犯後坦承犯行，且已與被
    害人家屬達成和解等情，有和解筆錄1 份在卷足稽，足認犯
    後態度尚稱良好等一切情狀，量處如主文所示之刑，併諭知
    如易科罰金之折算標準，以示懲儆。
四、末查被告前未曾受有期徒刑以上刑之宣告，有臺灣新竹地方
    法院檢察署刑案資料查註紀錄表及臺灣高等法院被告前案紀
    錄表各1 份在卷可稽，可見其素行尚佳；又被告於歷次偵審
    時均坦承犯罪，且與被害人家屬達成民事和解，並已給付部
    分賠償金額等情，已如前述，本院認被告已有悔意，經此偵
    、審程序之教訓，當知警惕，應無再犯之虞，本院認其所受
    宣告之刑以暫不執行為適當，爰依刑法第74條第1 項第1 款
    規定諭知緩刑3 年，以勵自新。
據上論斷，應依刑事訴訟法第273 條之1 第1 項、 第299 條第1
項前段，刑法第276 條第1 項、第41條第1 項前段、第74條第1
項第1 款，刑法施行法第1 條之1 第1 項、第2 項前段，判決如
主文。
本案經檢察官邱志平到庭執行職務。
中    華    民    國    99    年    12    月    24    日
                  刑事第九庭    法  官  楊惠芬
以上正本證明與原本無異。
如不服本判決應於收受本判決後10日內向本院提出上訴書狀，上
訴書狀應敘述具體理由。上訴書狀未敘述上訴理由者，應於上訴
期間屆滿後20日內補提理由書狀於本院( 均須按他造當事人之人
數附繕本 )「切勿逕送上級法院」。
中    華    民    國    99    年    12    月    24    日
                                書記官  劉雅文
附錄本案論罪科刑所適用法條全文：
刑法第276 條第1 項：
因過失致人於死者，處二年以下有期徒刑、拘役或二千元以下罰
金。

司法院資訊處製作；財團法人民間司法改革基金會備份。
